【裁判字號】    89,交易,74
【裁判日期】    890229
【裁判案由】    公共危險等
【裁判全文】
臺灣桃園地方法院刑事判決                          八十九年度交易字第七四號
    公  訴  人  臺灣桃園地方法院檢察署檢察官
    被      告  乙○○
右列被告因公共危險等案件，經檢察官提起公訴（八十八年度偵字第一七一三六號）
，本院判決如左：
        主  文
乙○○服用酒類，不能安全駕駛動力交通工具而駕駛，處有期徒刑伍月，如易科罰金
以參佰元折算壹日；又因過失傷害人，處有期徒刑陸月，如易科罰金以參佰元折算壹
日。應執行有期徒刑玖月，如易科罰金，以參佰元折算壹日。
        事  實
一、乙○○明知未考領普通小型車駕駛執照及酒後均不得駕車，竟於民國八十八年十
    一月四日晚上六時許起至同日晚間九時三十分許，獨自在停放於其友人位於桃園
    縣龜山鄉舊路住處附近，車號Ｊ九—四五二七號（牌照已註銷，未懸掛車牌）自
    用小客車內，共飲用啤酒四瓶和維士比一瓶（酒精測定值為每公升０．九八毫克
    、尚未至精神耗弱及心神喪失之程度），於精神恍惚不能安全駕駛動力交通工具
    之際，即駕駛上開未懸掛車牌之小客車，由桃園縣龜山鄉舊路往龜山鄉嶺頂村方
    向行駛；於同日晚上十時四十五分許行經桃園市○○路、民權路口時，本應注意
    汽車在單行道行駛時，應在快車道上按遵行方向順序行駛，而依當時天侯晴、夜
    間有照明、路面乾燥無缺陷，並無不能注意之情事，竟疏於注意，由桃園火車站
    往中山路方向，逆向行駛於單行道之桃園市○○路，適有丁○○（起訴書誤載為
    丙○○）騎乘車號ＩＣＤ—二五七號重型機車，後搭載其父親丙○○（起訴書誤
    載為丁○○）由桃園市○○路右轉民權路時，遭乙○○所駕駛之未懸掛車牌之上
    開自用小客車迎面撞擊，致丁○○倒地後，受有右脛腓骨開放性骨折併皮膚壞死
    、右下肢部挫傷等之傷害。嗣經警據報前往查獲，並測得其呼氣之酒精濃度已達
    每公升０．九八毫克。
二、案經丁○○之妻甲○○訴由桃園縣警察局桃園分局報告台灣桃園地方法院檢察署
    檢察官偵查起訴。
        理  由
一、訊據被告乙○○對於右揭無駕駛執照及酒後不能安全駕駛，肇事致他人受傷之事
    實，坦承不諱，而被告當日飲酒後，當時精神狀況不佳，走路搖擺不定，精神恍
    惚意識欠佳等情，均具被告供認在卷（見本院八十九年二月十八日筆錄），核與
    被害人丙○○指述之情節相符、並據證人即承辦本案之員警鄧金枝證稱：查獲乙○○當時（八十八年十一月四日晚上十一時四十分），乙○○於警局製作筆錄時
    ，講話語無倫次，且走路不穩，無法製做筆錄，故當時僅對乙○○作酒精濃度測
    試，測得乙○○當時其呼氣之酒精濃度已達每公升０．九八毫克等語屬實（見本
    院八十九年二月十六日筆錄）；又飲酒後酒精會使人之自主神經系統產生亢奮與
    認知功能的暫時性缺損，故酒後駕車之駕駛人對於移動景物的追蹤能力、經強光
    照射後恢復視力、監視四周之注意力，均較平時缺乏，為吾國民日常生活所已知
    ，且駕駛人之呼氣之測試，其酒精濃度已達每公升零點五五之程度者，其肇事率
    為一般正常人之十倍，亦迭見於醫學報告，而被告當時之呼氣之測試其酒精濃度
    已達每公升０．九八毫克並駕駛上開小客車肇事，並有酒精測試值表、桃園縣警
    察局舉發違反道路交通管理事件通知單二紙、道路交通事故調查報告表乙紙在卷
    足按，暨車籍作業系統－查詢認可資料乙紙、照片四幀在卷足徵，而被害人丙○○確因本件車禍而受傷，亦有敏盛綜合醫院所出據之診斷証明書附卷可稽。
二、按汽車駕駛人未領有駕駛執照不得駕車，道路交通管理處罰條例第二十一條第一
    項第一款定有明文，又飲酒後吐氣所含酒精成分超過每公升０．二五毫克以上者
    ，不得開車；且汽車在在單行道行駛時，應在快車道上按遵行方向順序行駛，道
    路交通安全規則第一百十四條第二款、第九十六條亦定有明文。被告駕車自當遵
    守上開規定，而參之當時天後晴、路面乾燥、無障礙物、視距良好等情事，並無
    不能注意之情事，詎其竟疏未注意，於酒後猶無照駕車行駛，致逆向駛入車道，
    撞擊適駕車駛至該處之丁○○所駕駛之後載丙○○上開機車，致丙○○倒地後，
    受有右脛腓骨開放性骨折併皮膚壞死、右下肢部挫傷等之傷害。而被害人丙○○
    因本件車禍而受傷，已如前述，足見被告當時無駕駛執照而已不能安全駕駛動力
    交通工具之過失行為與被害人丙○○之受傷間，具有相當因果關係。本案事證明
    確，被告之過失犯行，洵堪認定。
三、查酒醉駕車罪評價對像之自然行為，乃酒醉駕車之整個具有繼續性之駕車行為，
    而過失傷害罪評價對像之自然行為，則僅為其中某一階段或某一部分之自然行為
    而已，故二罪評價對像之自然行為，並不相同，自非一個行為，蓋酒醉駕駛乃隨
    伴時間之繼續及場所之移動，反之過失傷害則係運轉繼續中之一時點及一場所之
    事象，是於社會見解上，自應被評價為另一個行為，而被告無駕駛執照及酒後不
    能安全駕駛交通動力工具，猶駕駛上開小客車並肇事致被害人丙○○受傷，核其
    所為，係犯刑法第一百八十五條之三之不能安全駕駛交通動力工具而駕駛罪、同
    法第二百八十四條第一項前段之過失傷害罪。又被告酒後駕車，其經測試酒精成
    分為每公升０．九八毫克，亦有酒精測試值表乙紙在卷可稽，猶無駕駛執照駕駛
    小客車致肇事之行為，核與道路交通管理處罰條例第八十六條第一項之無駕駛執
    照駕車、酒醉駕車致肇事，應加重其刑之構成要件相當，應依該條規定加重其刑
    。又被告所犯上開二罪，犯意各別，行為互殊，應予分論併罰。爰審酌被告犯罪
    之動機、手段、犯罪之方法間，對於被害人所造成之損害，未與被害人達成和解
    ，並未賠償被害人之損害，及犯後態度等一切情狀，量處如主文所示之刑，及定
    其應執行之行，並諭知易科罰金之折算標準，以資懲儆。
據上論斷，應依刑事訴訟法第二百九十九條第一項前段，道路交通管理處罰條例第八
十六條第一項，刑法第一百八十五條之三、第二百八十四條第一項前段、第五十一條
第五款、第四十一條，罰金罰鍰提高標準條例第一條前段、第二條，判決如主文。
本案經檢察官陳雅譽到庭執行職務。
中      華      民      國      八十九    年      二    月    二十九    日
                                臺灣桃園地方法院刑事第四庭
                                      法  官   邱滋杉
右正本證明與原本無異。
如不服本判決，應於判決送達後十日內，向本院提出上訴狀。
                                      書記官  許世賢
中      華      民      國      八十      年    □□    月    □□    日
附論罪科刑依據之法條：


司法院資訊處製作；財團法人民間司法改革基金會備份。
